臺灣高雄地方法院刑事裁定　　　　　　96年度交聲字第1463號
原處分機關　交通部公路總局高雄區監理所
異　議　人　甲○○
上列受處分人因違反道路交通管理處罰條例案件，對於交通部公
路總局高雄區監理所民國96年11月21日所為之處分（原處分：高
監自裁字第裁80-BB0000000號），聲明異議，本院裁定如下：
    主  文
異議駁回。
    理  由
一、原處分機關略以：異議人即受處分人王建中於民國96年10月
    5 日上午08時57分許，駕駛車號XP-2610 號自用小客車在高
    雄市○○路、曾子路口，因行經有燈光號誌管制之交岔路口
    闖紅燈，經高雄市政府警察局交通警察大隊員警逕行舉發，
    制發違反道路交通管理事件舉發通知單，經異議人向高雄市
    政府警察局交通大隊陳述意見後，原舉發機關仍認舉發無誤
    ，故以異議人違反道路交通管理處罰條例第53條第1 項之規
    定，裁處罰鍰新台幣2700元等語。
二、聲明異議意旨略以：伊於上開時地駕駛上開車輛到達上開路
    口時，因號誌燈偏處一隅且遭遮蔽，無法清楚看見，反應不
    及才闖紅燈，故非故意闖越紅燈云云，爰聲明異議，請求撤
    銷原處分。
三、按駕駛人駕駛汽車，應遵守道路交通標誌、標線、號誌之指
    示，並服從交通指揮人員之指揮，道路交通安全規則第90條
    前段定有明文。又道路交通標誌標線號誌設置規則第206 條
    第5 款第一目規定「圓形紅燈」之行車管制號誌係表示禁止
    車輛通行，並不得超越停止線或進入路口。如汽車駕駛人，
    行經有燈光號誌管制之交岔路口闖紅燈者，處新臺幣1,800
    元以上5,400 元以下罰鍰；又按汽車駕駛人違反第53條規定
    者，除依原條款處罰鍰外，並記違規點數3 點，道路交通管
    理處罰條例第53條、第63條第1 項第3 款分別定有明文。
四、經查：異議人上開違規行為，業據高雄市政府交通警察大隊
    函旨述明，本案舉發路口號誌明顯易識無所陳之情形，且異
    議人所駕駛之上揭車輛於紅燈亮啟後猶行駛進入路口，違規
    事證屬實等語（本院卷第8 頁），並有舉發之現場照片1 幀
    （本院卷第11頁）在卷可稽，是本件異議人駕駛車輛行經上
    開路口時闖紅燈犯行，事證甚為明確，堪予認定；至於異議
    人於坦承違規後，仍主張：因號誌燈偏處一隅且遭遮蔽，無
    法清楚看見，反應不及才闖紅燈，故非故意闖越紅燈云云，
    核與本案違規犯行絲毫無涉，無足採信，本院自毋庸另予逐
    一審酌，併此敘明。
五、綜上所述，異議人於上開時、地，確有駕車行經有燈光號誌
    管制之交叉路口闖紅燈之違規事實，原處分機關依道路交通
    管理處罰條例第53條第1 項與第63條第1 項第1 款之規定，
    裁處異議人罰鍰新台幣2700元，並記違規點數3 點，核無違
    誤，本件異議為無理由，應予駁回。
六、據上論斷，應依道路交通案件處理辦法第19條，裁定如主文
中　　華　　民　　國　　96　　年　　12　　月　　28　　日
                    交通法庭  法　官  曾仁勇
以上正本證明與原本無異。
如不服本裁定應於送達後5日內向本院提出抗告狀。
中　　華　　民　　國　　96　　年　　12　　月　  28　　日
                              書記官  王治華
